de: Merkmale der rutschfesten Unterseite: Teppich-Haftstreifen; Keine; Einziehbare Teppich-Spikes; Gummibasis; Beschwerte Basis; Sonstiges
en: Non-slip base features: Carpet grip strip; None; Retractable carpet spikes; Rubber base; Weighted base; Other
pt-BR: Base antiderrapante recursos: Tira de aderência para carpete; Nenhuma; Pinos retráteis para carpete; Base de borracha; Base pesada; Outro
el: Χαρακτηριστικά αντιολισθητικής βάσης: Ταινία πρόσφυσης σε χαλί; Κανένα; Ανασυρόμενα καρφιά για χαλιά; Βάση από καουτσούκ; Βάση με βαρίδι; Άλλο
cs: Protiskluzové základní prvky: Přilnavý proužek na koberec; Žádné; Zatahovací hroty na koberec; Gumová základna; Zatížená základna; Ostatní
lt-LT: Neslystančio pagrindo savybės: Kibi juosta kilimams; Nėra; Įtraukiami spygliai kilimams; Guminis pagrindas; Pasunkintas pagrindas; Kita
sk-SK: Protišmykové vlastnosti základne: Protišmykový pás na koberec; Žiadne; Výsuvné hroty na koberec; Gumená základňa; Zaťažená základňa; Iné
hu: Csúszásgátló talprész jellemzői: Szőnyegtapadó csík; Nincs; Visszahúzható szőnyegtüskék; Gumitalp; Súlyozott talp; Egyéb
zh-TW: 防滑底座特色: 地毯防滑條; 無; 可伸縮地毯防滑釘; 橡膠底座; 加重底座; 其他
fr: Caractéristiques antidérapantes de la base: Bande antidérapante pour tapis; Aucune; Pointes rétractables pour tapis; Base en caoutchouc; Base lestée; Autre
ru: Особенности нескользящего основания: Лента для сцепления с ковром; Нет; Выдвижные шипы для ковра; Резиновое основание; Утяжеленное основание; Другое
es: Características de la base antideslizante: Tira de agarre para alfombras; Ninguna; Puntas retráctiles para alfombras; Base de goma; Base con peso; Otro
sl-SI: Lastnosti protizdrsnega podnožja: Trak za oprijem na preprogi; Brez; Izvlečne konice za preprogo; Gumijasto dno; Oteženo dno; Drugo
da: Skridsikre funktioner i basen: Tæppegreb; Ingen; Udtrækkelige tæppepigge; Gummibase; Vægtet base; Andet
fi: Liukuestepohjan ominaisuudet: Maton tartuntanauha; Ei mitään; Sisäänvedettävät mattopiikit; Kumijalusta; Painotettu jalusta; Muu
pt-PT: Características da base antiderrapante: Fita de aderência para alcatifa; Nenhuma; Picos de alcatifa retráteis; Base de borracha; Base com peso; Outras
hr-HR: Značajke neklizajuće baze: Traka za prianjanje na tepih; Nema; Uvlačivi šiljci za tepih; Gumena baza; Otežana baza; Ostalo
th: คุณสมบัติฐานกันลื่น: แถบยึดพรม; ไม่มี; หมุดยึดพรมแบบพับเก็บได้; ฐานยาง; ฐานถ่วงน้ำหนัก; อื่นๆ
pl: Cechy antypoślizgowej podstawy: Pasek przyczepny do dywanów; Brak; Wysuwane kolce do dywanów; Gumowa podstawa; Obciążona podstawa; Inne
ro-RO: Caracteristici ale bazei antiderapante: Bandă de prindere pentru covor; Fără; Tepi retractabili pentru covor; Bază din cauciuc; Bază cu greutate; Altele
zh-CN: 防滑底座特性: 地毯防滑条; 无; 可伸缩地毯防滑钉; 橡胶底座; 加重底座; 其他
tr: Kaymaz taban özellikleri: Halı kavrama şeridi; Yok; Geri çekilebilir halı çivileri; Kauçuk taban; Ağırlıklı taban; Diğer
bg-BG: Характеристики на неплъзгаща се основа: Лента за захващане към килим; Няма; Прибиращи се шипове за килим; Гумена основа; Утежнена основа; Друго
nl: Antislipbasis kenmerken: Tapijt-gripstrip; Geen; Uitschuifbare tapijtspikes; Rubberen basis; Verzwaarde basis; Anders
nb: Sklisikker base – funksjoner: Gripestripe for teppe; Ingen; Uttrekkbare teppepigger; Gummibase; Vektet base; Annet
vi: Đặc điểm đế chống trượt: Dải bám thảm; Không có; Gai bám thảm có thể thu gọn; Đế cao su; Đế gia trọng; Khác
ko: 미끄럼 방지 베이스 특징: 카펫 그립 스트립; 없음; 수납식 카펫 스파이크; 고무 베이스; 무게감 있는 베이스; 기타
sv: Halkfria basfunktioner: Grepplist för matta; Ingen; Infällbara mattspikar; Gummibas; Tyngdbas; Övrigt
ja: 滑り止めベース機能: カーペットグリップストリップ; なし; 格納式カーペットスパイク; ラバーベース; ウェイトベース; その他
it: Caratteristiche della base antiscivolo: Striscia aderente per tappeti; Nessuna; Punte retrattili per tappeti; Base in gomma; Base zavorrata; Altro